【裁判字號】    96,交聲,1984
【裁判日期】    970125
【裁判案由】    交管條例聲異
【裁判全文】
臺灣板橋地方法院交通事件裁定        96年度交聲字第1984號
原處分機關  交通部公路總局臺北區監理所板橋監理站
異  議  人  甲○○
即受處分人
上列異議人即受處分人因違反道路交通管理處罰條例案件，對於
交通部公路總局臺北區監理所板橋監理站於96年12月5 日以板監
裁字裁41-C00000000號所為之處分，聲明異議，本院裁定如下：
    主  文
異議駁回。
    理  由
一、原處分意旨略以：異議人即受處分人甲○○於96年10月8 日
    1 4 時10分許，騎乘車號AUO-726 號重型機車，行經臺北縣
    土城市○○路、裕民路口時，因有「駕駛執照吊扣期間駕駛
    機器腳踏車」之違規事實，為臺北縣政府警察局土城分局員
    警當場查獲，以北縣警交字第C00000000 號舉發通知單舉發
    ，嗣經原處分機關依道路交通管理處罰條例第21條第1 項第
    5 款規定，裁處罰鍰新臺幣（下同）6,000 元，吊銷駕駛執
    照，1 年內禁考。
二、異議意旨略以：駕照吊扣1年期間即將屆滿，因車子擋到別
    人施工，當時只想把車子騎走，不巧就遇到警察，懇請給予
    方便云云。
三、按「汽車駕駛人，有下列情形之一者，處6,000 元以上12,0
    00元以下罰鍰，並當場禁止其駕駛：五、駕駛執照吊扣期間
    駕駛小型車或機器腳踏車」、「第5 款並吊銷其駕駛執照」
    、「汽車駕駛人，曾依本條例其他各條規定吊銷駕駛執照者
    ，1 年內不得考領駕駛執照」，道路交通管理處罰條例第21
    條第1 項第5 款、第4 項後段、第67條第3 項定有明文。
四、經查：
（一）本件異議人即受處分人甲○○於96年10月8 日14時10分許
      ，騎乘車號AUO-726 號重型機車，行經臺北縣土城市○○
      路、裕民路口時，為警舉發「駕駛執照吊扣期間駕駛機器
      腳踏車」之違規等情，為異議人所不否認，並有北縣警交
      字第C00000000 號舉發通知單、臺北縣政府警察局土城分
      局北縣警土交裁字第0960039043號函各1 紙附卷可稽，堪
      以認定。又異議人於前揭時、地騎乘機車時，其駕駛執照
      仍在吊扣期間內（自96年1 月30日起至97年1 月29日止）
      ，此復有交通部公路總局室北區監理所板橋監理站板監稽
      違字第416033951106號執行單1 紙在卷足憑，是異議人確
      有在駕駛執照吊扣期間駕駛機器腳踏車之事實，同堪認定
      。
（二）異議人雖以前詞置辯，惟按駕照吊扣期間禁止駕駛小型車
      或機器腳踏車，其目的乃係維護公眾往來行車之安全，為
      防杜再犯及給予受處分人相當警惕，而剝奪其於一定時期
      內駕駛車輛之資格，異議人自不得以己身之事由而貽害不
      特定多數用路人之交通安全，是異議人上開所辯縱令屬實
      ，惟亦不得據為本件主張阻卻違規之正當事由。
五、綜上所述，異議人確有於駕駛執照吊扣期間駕車之違規事實
    ，原處分機關據以援引道路交通管理處罰條例第21條第1 項
    第5 款規定，裁處罰鍰6,000 元，吊銷駕駛執照，1 年內禁
    考，並無不當。本件聲明異議為無理由，應予駁回。
據上論斷，應依道路交通案件處理辦法第19條裁定如主文。
中    華    民    國    97    年    1    月    25     日
                     交通法庭  法  官  李 君 豪
以上正本證明與原本無異。
如不服本裁定，應於裁定送達後五日內敘明抗告理由，向本院提
出抗告狀。
                               書記官  林 文 達
中    華    民    國    97    年    1     月    25    日


司法院資訊處製作；財團法人民間司法改革基金會備份。
